臺灣彰化地方法院民事裁定　　　　　　　　　　　　　九十三年度聲字第一三七號
　　聲　請　人
　　兼 相 對人　丁○○
　　　　　　　　乙○
　　　　　　　　甲○○
　　送達代收人　蕭壯麗
　　相　對　人　丙○○
右當事人間請求分割共有物事件，聲請人聲請確定訴訟費用額，本院裁定如左：
    主      文
聲請人兼相對人甲○○應賠償聲請人兼相對人乙○、丁○○之訴訟費用額確定為新台
幣伍仟捌佰玖拾陸元，及自本裁定送達之翌日起至清償日止按週年利率百分之五加計
之利息。
相對人丙○○應賠償聲請人兼相對人乙○、丁○○之訴訟費用額確定為新台幣壹萬捌
仟玖佰壹拾貳元，及自本裁定送達之翌日起至清償日止按週年利率百分之五加計之利
息。
相對人丙○○應賠償聲請人兼相對人甲○○之訴訟費用額確定為新台幣零元。
    理      由
一、聲請人兼相對人丁○○等三人與相對人丙○○間請求分割共有物事件，經本院民
    國 (下同)九十一年度重訴字第一七九號判決確定，其訴訟費用由兩造各按其應
    有部分比例各自負擔，即坐落彰化縣社頭鄉○○○段四０二地號土地部分，聲請
    人兼相對人乙○負擔六九五九分之四九九二、聲請人兼相對人甲○○負擔六九五
    九分之五一二、相對人丙○○負擔六九五九分之一四五五；而同段四０二─一地
    號土地部分，聲請人兼相對人丁○○負擔六九五九分之四九九二、聲請人兼相對
    人甲○○負擔六九五九分之五一二、相對人丙○○負擔六九五九分之一四五五。
二、按法院未於訴訟費用之裁判確定其費用額者，第一審受訴法院於該裁判有執行力
    後，應依聲請以裁定確定之，又確定之訴訟費用額，應於裁定送達之翌日起，加
    給按法定利率計算之利息，民事訴訟法第九十一條第一、二項分別定有明文。經
    本院調卷審查後，相對人應賠償聲請人之訴訟費用額，依後附計算書確定為如主
    文所示金額。
三、又當事人分擔訴訟費用者，法院為確定費用額之裁判時，應視為各當事人應負擔
    之費用，已就相等之額抵銷，而確定其一造應賠償他造之差額，民事訴訟法第九
    十三條設有規定。本院九十一年度重訴字第一七九號分割共有物事件，除聲請人
    兼相對人丁○○、乙○、甲○○支出訴訟費用外，相對人丙○○亦曾支出訴訟費
    用乙節，已據兩造分別提出支出訴訟費用之單據及計算書各在卷為憑，除相對人
    丙○○提出彰化縣田中地政事務所收據號碼0000000000、00000
    00000、0000000000號，金額分別為新台幣 (下同)五百三十二
    元、一千六百元、八千元部分，因本院上開分割共有物事件宣示判決期日為九十
    二年一月三十日，而前開三紙收據金額之支付時間依序為九十三年一月十五日、
    九十二年十二月三十日、九十三年一月二十九日，顯然非屬本院上開分割共有物
    事件在訴訟程序進行支出者，應予剔除外，其餘均經本院審核無誤，自應依首揭
    法條規定就相等之數額抵銷之，併予敘明。
四、依民事訴訟法第九十一條裁定如主文。
中　　　華　　　民　　　國　　九十三　　年　　　三　　　月　　二十四　　日
                                    臺灣彰化地方法院民事第一庭
                                        法　　　官　  林    金    灶
右為正本係照原本作成。
如對本裁定抗告，應於裁定送達後十日內向本院提起抗告狀。
中　　　華　　　民　　　國　　九十三　　年　　　三　　　月　　二十四　　日
                                        法院書記官　  莊    何    江
一、計算書：(金額新台幣元)
┌─────────┬──────────┐
│第一審裁判費      │          　　　    │
│  四０二地號      │七萬九千三百七十四元│
│  四０二─一地號  │二萬五千四百五十八元│
├─────────┼──────────┤
│第一審地政機關勘測│乙○、丁○○部分    │
│  繪圖費用及其他地│ 　　     九千六百元│
│  政規費          │ 　　　　　　       │
│                  │甲○○部分          │
│                  │ 　 三千五百七十五元│
│                  │丙○○部分          │
│                  │ 　　　　   　八千元│
├─────────┼──────────┤
│第一審旅費    　　│　　　　　　　五百元│
├─────────┼──────────┤
│第一審郵費    　　│ 　　   二千二百十元│
├─────────┼──────────┤
│合　　　　　　　計│十二萬八千七百十七元│
└─────────┴──────────┘
二、本件系爭四０二、四０二─一地號等二筆土地，除甲○○、丙○○均有應有部分
    外，乙○僅在系爭四０二地號土地有應有部分，丁○○僅在系爭四０二─一地號
    土地有應有部分，故前揭計算書所示各項費用，第一審裁判費應分別計算，其餘
    之地政機關勘測費用、旅費、郵費等共計二萬三千八百八十五元部分無法分辨究
    為何筆土地支出，本院認為應依系爭二筆土地之面積比例分攤，即系爭四０二地
    號土地分攤六九五九分之五二六九，金額為一萬八千一百五十三元 (元以下四捨
    五入，下同)，系爭四０二─一地號土地分攤六九五九分之一六九０，金額為五
    千七百三十二元，始為合理，從而系爭四０二地號土地之總訴訟費用額為九萬七
    千五百二十七元，系爭四０二─一地號土地之總訴訟費用額為三萬一千一百九十
    元。
三、系爭四０二地號土地之總訴訟費用額為九萬七千五百二十七元，而乙○應負擔訴
    訟費用比例六九五九分之四九九二，金額為六萬九千九百六十元；甲○○應負擔
    訴訟費用比例六九五九分之五一二，金額為七千一百七十六元；丙○○應負擔訴
    訟費用比例六九五九分之一四五五，金額為二萬零三百九十一元。
    系爭四０二─一地號土地之總訴訟費用額為三萬一千一百九十元，而丁○○應負
    擔訴訟費用比例六九五九分之四九九二，金額為二萬二千三百七十四元；甲○○
    應負擔訴訟費用比例六九五九分之五一二，金額為二千二百九十五元；丙○○應
    負擔訴訟費用比例六九五九分之一四五五，金額為六千五百二十一元。
四、依前述，乙○應負擔之訴訟費用額為六萬九千九百六十元，丁○○應負擔訴訟費
    用額為二萬二千三百七十四元，甲○○應負擔訴訟費用額為九千四百七十一元，
    丙○○應負擔訴訟費用額為二萬六千九百十二元，其中甲○○、丙○○已分別支
    出訴訟費用金額三千五百七十五元、八千元，故甲○○、丙○○應負擔訴訟費用
    額應依序減為五千八百九十六元、一萬八千九百十二元。
